臺灣桃園地方法院刑事判決　　　　　　　96年度交訴字第51號
公　訴　人　台灣桃園地方法院檢察署檢察官
被　　　告　甲○○
上列被告因肇事遺棄罪等案件，經檢察官提起公訴（95年度偵字
第24192 號、第25094 號），嗣於本院準備程序進行中，被告就
被訴事實為有罪之陳述，經本院告知簡式審判程序意旨，並聽取
公訴人、被告之意見後，本院合議庭裁定改由受命法官獨任依簡
式審判程序審理，並判決如下：
    主  文
甲○○駕駛動力交通工具肇事，致人死亡而逃逸，處有期徒刑拾
月；又因過失致人於死，處有期徒刑柒月；應執行有期徒刑壹年
月。
    事  實
一、甲○○於民國九十五年十月一日二十二時十分許，駕駛車牌
    號碼六N －六四八五號自用小客車，沿桃園縣龜山鄉○○路
    ○段往桃園縣桃園市方向行駛，於行經桃園縣龜山鄉○○路
    ○段一六七八之一號前時，本應注意車前狀況，隨時採取必
    要之安全措施，以避免危害發生，而依當時天氣為晴，夜間
    有照明，道路無缺陷、無障礙物，視距良好等情形，並無不
    能注意之情事，竟因在駕駛時與同車之友人聊天，疏未注意
    車前狀況，而撞及正停放在該處停車格之車號EN－二六一三
    號自用小客車右後車身，該車遭撞擊後向左移動而撞及站立
    在該車左車身旁正在洗車之高來旺，致高來旺受有雙側氣血
    胸、胸部挫傷之傷害，經送往長庚紀念醫院急救，於九十五
    年十月二日凌晨零時三十分許不治死亡。詎甲○○發現肇事
    致人受傷後，本不得駛離，應停車採取救護或其他必要措施
    ，竟基於肇事逃逸之犯意，逕行駕車逃逸。經桃園縣龜山鄉
    ○○路○段一六七八之一號屋主賴茂松聽聞鐵門遭撞擊之聲
    響而記下肇事車輛車號，報警而循線查獲上情。
二、案經桃園縣政府警察局龜山分局報請台灣桃園地方法院檢察
    署檢察官偵查後起訴，經本院合議庭裁定以簡式審判程序審
    理。
    理  由
一、本案被告甲○○所犯之罪，並非法定刑為死刑、無期徒刑或
    最輕本刑三年以上有期徒刑之罪，亦非高等法院管轄第一審
    之案件，而被告於準備程序中就被訴事實已為有罪之陳述，
    經本院告知簡式審判程序之旨，並聽取被告與公訴人之意見
    後，本院合議庭乃依刑事訴訟法第二百七十三條之一第一項
    規定，裁定由受命法官獨任進行簡式審判程序，合先敘明。
二、訊據被告甲○○對其於前揭時、地，駕駛車牌號碼六N －六
    四八五號自用小客車，因未注意車前狀況，隨時採取必要之
    安全措施，撞及正停放在該處之車號EN－二六一三號自用小
    客車右後車身，該車遭撞擊後向左移動而撞及站立在該車左
    車身旁正在洗車之高來旺，致高來旺受有雙側氣血胸、胸部
    挫傷之傷害後逃逸，高來旺經送醫急救後不治死亡等情均坦
    承不諱（見偵查卷第五至六、三九至四０頁、本院簡式審判
    筆錄），核與證人賴茂松之證述相符（見偵查卷第一一至一
    二頁、相驗卷第三八頁），並有長庚紀念醫院診斷證明書、
    道路交通事故現場圖、道路交通事故調查報告表(一)(二)、車籍
    作業系統－查詢認可資料單、現場照片八幀、勘（相）驗筆
    錄、桃園縣政府警察局龜山分局刑案現場勘查紀錄表、台灣
    桃園地方法院檢察署相驗屍體證明書、台灣桃園地方法院檢
    察署法醫驗斷書可資佐憑（見偵查卷第一六至二０、二五、
    三三至三六、相驗卷第三六、四一、四二、四七至五二頁）
    ，足認被告之自白與事實相符，應堪採信。
三、按汽車行駛時，駕駛人應注意車前狀況，並隨時採取必要之
    安全措施，道路交通安全規則第九十四條第三項定有明文。
    經查，案發當時天氣為晴，夜間有照明，道路無缺陷、無障
    礙物，視距良好，依被告之能力，並無不能注意之情事，此
    有道路交通事故調查報告表(一)在卷足憑。而被告自承肇事當
    時其邊開車邊與車上之友人聊天，發現要撞上時有煞車但已
    來不及等語（見偵查卷第五頁），是被告於事發當時顯未專
    心駕駛，而有未注意車前狀況之過失甚明。被害人高來旺於
    本件事故當天二十二時十七分許送長庚紀念醫院急救，經急
    救後，於翌日（九十五年十月二日）凌晨零時三十分許不治
    死亡，此有長庚紀念醫院診斷證明書、台灣桃園地方法院檢
    察署相驗屍體證明書、台灣桃園地方法院檢察署法醫驗斷書
    在卷可證（見偵查卷第一六頁、相驗卷第四二、四七至五二
    頁），足認被害人之死亡確與被告前開駕駛之過失行為有相
    當因果關係。故本件事證明確，被告犯行堪予認定，應依法
    論科。
四、核被告所為，係犯刑法第二百七十六條第一項之過失致人於
    死罪、刑法第一百八十五條之四肇事逃逸罪。被告所犯前開
    二罪，犯意各別，行為互殊，應予分論並罰。爰審酌被告之
    素行尚佳、過失之程度非輕、造成被害人之死亡、於肇事後
    又逃離現場，迄今未能賠償被害人家屬損失，犯後坦承犯行
    等一切情狀，量處如主文所示之刑。
據上論斷，依刑事訴訟法第二百七十三條之一第一項、第二百九
十九條第一項前段，刑法第一百八十五條之四、第二百七十六條
第一項、第五十一條第五款，刑法施行法第一條之一第一項、第
二項前段，判決如主文。
本案經檢察官姚重珍到庭執行職務。
中　　華　　民　　國　　96　　年　　4 　　月　　26　　日
                  交通法庭    法　官　王耀興
以上正本證明與原本無異。
如不服本判決，應於送達後10日內，向本院提出上訴狀。
                              書記官  劉晨輝
中　　華　　民　　國　　96　　年　　4 　　月　　26　　日
附錄本案論罪科刑法條全文
中華民國刑法第185-4條
駕駛動力交通工具肇事，致人死傷而逃逸者，處六月以上五年以
下有期徒刑。
中華民國刑法第276條
因過失致人於死者，處二年以下有期徒刑、拘役或二千元以下罰
金。
從事業務之人，因業務上之過失犯前項之罪者，處五年以下有期
徒刑或拘役，得併科三千元以下罰金。
